---
title: "Rmarkdown Prueba"
author: "Jorge Huanca Martinez"
date: "03/04/21"
output:
  html_document:
    toc: true
    toc_depht: 4
    toc_float: true
    theme: "yeti"
    lang: es-ES
  pdf_document: default
---

## Cómo construir gráficos con ggplot2

### Paso 0. Cargar paquete 
```{r message=FALSE, warning=FALSE}
library(tidyverse)
```


### Paso 1. Base de datos
```{r}
ggplot(data = iris)
```

### Paso 2. Coordenadas
```{r}
ggplot(data = iris,
       aes(x = Petal.Length,
           y = Sepal.Length))
```

### Paso 3. Gráfica
```{r}
ggplot(data = iris,
       aes(x = Petal.Length,
           y = Sepal.Length)) +
       geom_point()
```

### Paso 4. Relleno
```{r}
ggplot(data = iris,
       aes(x = Petal.Length,
           y = Sepal.Length,
           colour = Species)) +
       geom_point()
```

### Paso 5. Tema
```{r}
ggplot(data = iris,
       aes(x = Petal.Length,
           y = Sepal.Length,
           colour = Species)) +
       geom_point() +
       theme_classic()
```

### Paso 6. Etiquetas
```{r}
ggplot(data = iris,
       aes(x = Petal.Length,
           y = Sepal.Length,
           colour = Species)) +
       geom_point() +
       theme_classic() +
       labs(
       title = "Distribución de las especies",
       subtitle = "Gráfica propia"
       )
```

## Potenciando gráficas con tidyverse

>Tidyverse es un ecosistema de paquetes, 
>entre ellos se encuentra *ggplot2*, 
>pero también hay otros como *dplyr* y *forcats*

**Usaremos la base de datos llamada "gapminder"**

```{r}
library(gapminder)
```


### ¿Cómo potenciar gráficos con **dyplr**?

```{r}
gapminder %>% 
  filter(
    year == 2007,
    continent == "Americas") %>% 
  ggplot(aes(x = lifeExp,
             y = country,
             col = country)) +
  geom_point(size = 3) +
  theme(legend.position = "none")
```

### ¿Cómo manipular barras con **forcats**?

### 1. Por defecto
```{r}
gapminder %>% 
  ggplot(aes(y = continent)) +
  geom_bar()
```

### 2. De menor a mayor
```{r}
gapminder %>% 
  mutate(continent = fct_infreq(continent)) %>% 
  ggplot(aes(y = continent)) +
  geom_bar()
```

### 3. De mayor a menor
```{r}
gapminder %>% 
  mutate(continent = fct_rev(fct_infreq(continent))) %>% 
  ggplot(aes(y = continent)) +
  geom_bar()
```


